臺灣臺中地方法院刑事判決　　　　　　 100年度易字第1861號
公　訴　人　臺灣臺中地方法院檢察署檢察官
被　　　告　吳芳慶
　　　　　　柯鍵勳
上列被告因竊盜案件，經檢察官提起公訴（100年度偵字第4747
號、100年度偵緝字第775、776、777號），本院判決如下：
    主    文
吳芳慶共同竊盜，處有期徒刑貳月，如易科罰金，以新臺幣壹仟
元折算壹日；又竊盜，處有期徒刑參月，如易科罰金，以新臺幣
壹仟元折算壹日；又共同竊盜，處有期徒刑肆月，如易科罰金，
以新臺幣壹仟元折算壹日；應執行有期徒刑捌月，如易科罰金，
以新臺幣壹仟元折算壹日。
柯鍵勳共同竊盜，處有期徒刑參月，如易科罰金，以新臺幣壹仟
元折算壹日。
    犯罪事實
一、吳芳慶前因竊盜、強盜等案件，經法院分別判處有期徒刑2
    月、8年6月確定，嗣經減刑並定應執行有期徒刑8年7月，於
    民國99年4月21日假釋出監；柯鍵勳亦有竊盜前科，尚未執
    行完畢。詎吳芳慶在假釋期間，仍不知警惕，而分別為下列
    犯行：
  (一)與年籍不詳，綽號「阿偉」之成年男子，共同基於意圖為自
    己不法所有之犯意聯絡，於99年9月24日凌晨5時19分許，駕
    駛6V-7432號自小客車，行經臺中市○區○○街109號路旁，
    見凌成科技公司所有而現為何榮華使用之車牌號碼6407-DV
    號自小客車，停放該址，無人看顧有機可趁，隨即由「阿偉
    」把風，吳芳慶持路旁石頭敲破上揭自小客車左前車窗（毀
    損部分未據告訴）後，徒手竊取該自小客車內之衛星導航支
    架。得手後，「阿偉」將上開衛星導航支架於不詳地點變賣
    ，再朋分吳芳慶新台幣（下同）500元。嗣後何榮華發現遭
    竊，報警處理，經警調閱相關路口監視器進行交叉比對，始
    查悉上情。
  (二)基於為自己不法所有之意圖，於99年9月26日凌晨某時，駕
    駛6V-7432號自小客車，行經臺中縣神岡鄉（現改制為臺中
    市神岡區○○○街35號，見朱明輝所有停放上址前之車牌號
    碼0368-ND號自小客車無人看顧，即徒手竊取裝設在該自小
    客車車尾之無線電天線1支（價值約2000元）。得手後，吳
    芳慶將該無線電天線裝設在自己所有之小客車上。嗣後朱明
    輝發現上開天線遭竊，報警處理，經警調閱路口監視器畫面
    比對，而循線查悉上情。
  (三)與柯鍵勳共同基於意圖為自己不法所有之犯意聯絡，於99年
    10月21日清晨某時，行經臺中縣豐原市（現改制為臺中市豐
    原區○○○街133號騎樓下，見林淑茹所有車號KCV-049號重
    型機車停放在該址，趁無人看顧之際，由柯鍵勳把風，吳芳
    慶以自備鑰匙插入電門發動後，共同竊取該機車（已發還，
    價值約5000元），供其等作為代步工具使用。之後因汽油用
    盡，吳芳慶將之棄置在豐原區○○○路與保康路口。嗣於同
    日上午8時30分許，林淑茹發現遭竊，立即報警處理，始循
    線查獲。
二、案經臺中市政府警察局豐原分局、第二分局報請臺灣臺中地
    方法院檢察署檢察官偵查起訴。
    理    由
一、證據能力部分：
    按被告以外之人（包括證人、鑑定人、告訴人、被害人及共
    同被告等）於審判外之陳述雖不符刑事訴訟法第159條之1至
    之4等4條之規定，而經當事人於審判程序同意作為證據，法
    院審酌該言詞陳述或書面陳述作成時之情況，認為適當者，
    亦得為證據，刑事訴訟法第159條之5第1項定有明文。立法
    意旨在於傳聞證據未經當事人之反對詰問予以核實，原則上
    先予排除。惟若當事人已放棄反對詰問權，於審判程序中表
    明同意該等傳聞證據可作為證據；或於言詞辯論終結前未聲
    明異議，基於尊重當事人對傳聞證據之處分權，及證據資料
    愈豐富，愈有助於真實發見之理念，且強化言詞辯論主義，
    使訴訟程序得以順暢進行，上開傳聞證據亦均具有證據能力
    。本件公訴人及被告對於下列經本院引用作為本案證據之被
    告以外之人於審判外之陳述，均同意作為證據能力，且本院
    審酌全部卷證資料，認為其等作成之狀態，並無違背陳述者
    個人意思而為陳述，或其他違法取得之情形，復為本院事實
    認定之重要依據，且經本院於審理時踐行調查證據之程序，
    故認為以之作為本案之證據均屬適當，均堪認有證據能力，
    合先敘明。
二、認定犯罪事實所根據的證據及理由：
  (一)被告2人於警詢、偵訊及本院審理時，均自白全部犯行。
  (二)證人何榮華、朱明輝及林淑茹於警詢中之證述，足以證明全
    部犯罪事實。
  (三)卷附車籍資料、贓物認領保管單、臺中縣警察局車輛尋獲電
    腦輸入單、竊盜案現場示意圖、扣押物品目錄表、監視器錄
    影翻拍照片數張，足以證明全部犯罪事實。
  (四)綜上，被告之自白核與事實相符，本件事證明確，被告竊盜
    犯行洵堪認定。
三、論罪科刑的理由：
  (一)核被告吳芳慶於犯罪事實一、(一)、(二)所為，及被告2人於犯
    罪事實一、(三)所為，均係犯刑法第320條第1項之竊盜罪。
  (二)被告吳芳慶就犯罪事實欄一、(一)，與綽號「阿偉」之成年男
    子間，及被告2人就犯罪事實欄一、(三)之犯行，均有犯意聯
    絡及行為分擔，各均為共同正犯。被告吳芳慶所犯上開竊盜
    罪間，犯意各別，行為互殊，應予分論併罰。
  (三)爰審酌被告2人前皆有竊盜之前科，不思以正當途徑獲取金
    錢，本案犯罪之手段，犯罪後被告2人均已坦承全部犯行之
    態度及被害人所受損害程度等一切情狀，各量處如主文所示
    之刑及諭知易罰金之折算標準，被告吳芳慶並定其應執行刑
    及諭知易罰金之折算標準，以資懲儆。
四、適用之法條：
  (一)刑事訴訟法第299條第1項前段。
  (二)刑法第28條、第320條第1項、第41條第1項前段、第8項、第
    51條第5款。
  (三)刑法施行法第1條之1第1項、第2項前段。
本案經檢察官黃元亨到庭執行職務。
中    華    民    國   100    年    7     月    13    日
                  刑事第十三庭  法  官  黃建都
以上正本證明與原本無異。
如不服本判決應於收受判決後10日內向本院提出上訴書狀，並應
敘述具體理由；其未敘述上訴理由者，應於上訴期間屆滿後20日
內向本院補提理由書（均須按他造當事人之人數附繕本）「切勿
逕送上級法院」。
告訴人或被害人對於判決如有不服具備理由請求檢察官上訴者，
其上訴期間之計算係以檢察官收受判決正本之日期為準。
                                書記官  賴玉真
中    華    民    國   100    年    7     月    13    日
附錄論罪科刑法條：
刑法第320條第1項：
意圖為自己或第三人不法之所有，而竊取他人之動產者，為竊盜
罪，處5年以下有期徒刑、拘役或5百元以下罰金。